臺灣苗栗地方法院刑事判決
111年度金訴字第66號
公  訴  人  臺灣苗栗地方檢察署檢察官
被      告  張健城

                    住苗栗縣○○市○○里00鄰○○○路000巷0號
上列被告因洗錢防制法等案件，經檢察官提起公訴（111年度偵
字第838號、第1668號、第1934號）暨移送併辦(111年度偵字第1
919號、第3240號)，本院判決如下：
    主  文
張健城幫助犯洗錢防制法第十四條第一項之一般洗錢罪，處有期
徒刑肆月，併科罰金新臺幣參萬元，罰金如易服勞役，以新臺幣
壹仟元折算壹日。
未扣案之犯罪所得新臺幣參萬元沒收，於全部或一部不能沒收或
不宜執行沒收時，追徵其價額。
    事  實
一、張健城依其智識程度與社會生活經驗，可知悉金融帳戶為個
    人信用、財產之重要表徵，而國內社會上層出不窮之犯罪集
    團為掩飾不法行徑，避免執法人員之追究及處罰，經常利用
    他人之金融帳戶掩人耳目，預見將自己的金融帳戶存摺、金
    融卡及密碼提供予不詳之人使用，常與詐欺等財產犯罪密切
    相關，極有可能遭詐欺犯罪者利用作為人頭帳戶，便利詐欺
    犯罪者用以向他人詐騙款項，因而幫助詐欺犯罪者從事財產
    犯罪，且受詐騙人匯入款項遭提領後，即產生遮斷資金流動
    軌跡而逃避國家追訴、處罰之效果，竟仍基於縱有人以其交
    付之金融帳戶實施詐欺取財犯行亦不違背其本意之幫助詐欺
    、幫助洗錢之不確定故意，於民國110年8月底某日，與劉義
    農(於111年4月14日歿，所涉部分業經臺灣苗栗地方檢察署
    檢察官以111年度偵字第2720號、第2998號為不起訴處分)約
    定提供2帳戶之存摺、提款卡、提款卡密碼、網路銀行使用
    者代號與密碼，並設定約定轉帳帳號，即可獲得新臺幣(下
    同)3萬元之代價，其後張健城即依劉義農指示開通銀行帳戶
    之網路銀行功能及設定約定轉帳帳號，並於110年9月初某日
    ，在苗栗縣頭份市蟠桃國小門口前，將其所申設之中國信託
    商業銀行帳號000-000000000000號帳戶(下稱中信銀行帳戶)
    、臺灣新光商業銀行帳號000-0000000000000號帳戶(下稱新
    光銀行帳戶)之存摺、提款卡(含密碼)及網路銀行使用者代
    號與密碼交予劉義農，並當場獲得3萬元報酬，而容任劉義
    農使用上開2帳戶。嗣劉義農於取得上揭2帳戶資料後，即意
    圖為自己不法之所有，基於詐欺取財之犯意及隱匿詐欺犯罪
    所得之洗錢犯意，於附表編號1至5所示之時間，以附表編號
    1至5所示之方法，向林芷伶、廖珮怡、吳佳憓、王可云、許
    鈴俐施以詐術，使林芷伶、廖珮怡、吳佳憓、王可云、許鈴
    俐因此陷於錯誤，分別依指示匯款至附表編號1至5所示帳戶
    (匯款時間、金額詳如附表編號1至5所示)，林芷伶、廖珮怡
    、吳佳憓、王可云、許鈴俐匯款後，旋由劉義農以網路轉帳
    或提款之方式移轉，難以查知流向。嗣林芷伶、廖珮怡、吳
    佳憓、王可云、許鈴俐等人察覺有異報警處理，始循線查悉上
    情。
二、案經吳佳憓訴由新竹市警察局第三分局、王可云訴由臺中市
    政府警察局第一分局、許鈴俐訴由桃園市政府警察局中壢分
    局及苗栗縣警察局頭份分局、竹南分局報請臺灣苗栗地方檢
    察署檢察官偵查後起訴及移送併辦。
    理  由
壹、程序部分：
    按刑事訴訟法第159條之5規定：「（第1項）被告以外之人
    於審判外之陳述，雖不符前4條之規定，而經當事人於審判
    程序同意作為證據，法院審酌該言詞陳述或書面陳述作成時
    之情況，認為適當者，亦得為證據。（第2項）當事人、代
    理人或辯護人於法院調查證據時，知有第159條第1項不得為
    證據之情形，而未於言詞辯論終結前聲明異議者，視為有前
    項之同意」，其立法意旨在於傳聞證據未經當事人之反對詰
    問予以核實，原則上先予排除，惟若當事人已放棄詰問或未
    聲明異議，基於證據資料愈豐富，愈有助於真實發現之理念
    ，且強化言詞辯論原則，法院自可承認該傳聞證據例外擁有
    證據能力。經查，檢察官、被告均未對本院下述其餘所引用
    之證據之證據能力表示意見(見本院卷第68至71頁)，且迄至
    言詞辯論終結前亦未聲明異議，可認為均同意作為證據，本
    院審酌該等證據之取得過程並無瑕疵，與本案待證事實間復
    具有相當之關聯性，以之為本案證據尚無不當，認為得為本
    案之證據，是依刑事訴訟法第159條之5之規定，均有證據能
    力。
貳、實體部分：
一、訊據被告張健城固不否認其於上揭時間、地點，將其所有上
    揭中信銀行帳戶、新光銀行帳戶之存摺、提款卡及網路銀行
    使用者代號與密碼交予劉義農，並因此獲得3萬元之報酬，
    嗣後劉義農於附表所示時間對附表所示被害人施以詐術，致
    附表所示被害人陷於錯誤判斷，因而匯款至附表所示帳戶內
    之事實，惟矢口否認有何幫助詐欺、幫助洗錢犯行，並辯稱
    ：其不知道劉義農如何操作，只知道他做虛擬貨幣的買賣，
    他用一個月15,000元跟其租用帳戶，其租用給劉義農2個帳
    戶，過半個月其就聯絡不到劉義農，之前調查庭劉義農被借
    提出來，劉義農有承認向其租借帳戶，其有收到3萬元，其
    不知道劉義農騙人家買賣，其當時想賺錢沒有想那麼多，其
    不知道劉義農拿去犯罪，劉義農拿去作何用途其不知情，其
    不認罪，其都不知情云云(見本院卷第48至49頁、第73至75
    頁)；惟查：
  ㈠上揭中信銀行、新光銀行帳戶均係被告所申辦，且經被告將
    上揭中信銀行、新光銀行帳戶之存摺、提款卡、網路銀行使
    用者代號暨密碼以3萬元之代價交付予劉義農使用等情，經
    被告於偵查中及本院審理中自承在卷(見本院卷第48至49頁
    、第73至75頁、111年度偵字第838號卷第89至91頁、第174
    頁、111年度偵字第1919號卷第36頁)，且有劉義農於偵查中
    供述及證述略稱：其於集團內負責收購存摺、記帳、領款等
    工作。其有於110年8月向被告提議可以出租帳戶給其使用，
    故被告於110年9月初在頭份市蟠桃國小門口將被告名下中信
    銀行帳戶、新光銀行帳戶之存摺、提款卡及密碼交給其使用
    ，其給被告3萬元報酬，提供一個帳戶15,000元，被告是提
    供人頭帳戶，被告沒有參與詐欺集團的工作等語(見111年度
    偵字第838號卷第162頁、第174頁、第177至180頁)在卷可參
    ，並有附表編號1至5「認定事實所憑證據」欄所載相關帳戶
    客戶資料、交易清單、帳戶個資檢視資料(詳見附表編號1至
    5)等在卷可稽，是此部分事實首堪認定。
　㈡又劉義農於取得上揭中信銀行、新光銀行帳戶資料後，即於
    附表編號1至5所示之時間，以附表編號1至5所示之方式對被
    害人施以詐術，致附表編號1至5所示被害人陷於錯誤，依指
    示分別匯款至上揭帳戶內等情，經證人林芷伶、廖珮怡、吳
    佳憓、王可云、許鈴俐於警詢證述明確(卷內位置詳如附表
    「認定事實所憑證據」欄所載)，並有附表「認定事實所憑
    證據」欄所載各證據資料等存卷可憑；而證人林芷伶、廖珮
    怡、吳佳憓、王可云、許鈴俐與被告素不認識，彼此間亦無
    任何怨隙，衡情證人林芷伶、廖珮怡、吳佳憓、王可云、許
    鈴俐應無設詞攀誣，或虛構事實以陷害被告之理，且證人林
    芷伶、廖珮怡、吳佳憓、王可云、許鈴俐上開所證述內容並
    核與上開相關卷證內容相符，故證人林芷伶、廖珮怡、吳佳
    憓、王可云、許鈴俐上開於警詢證述內容，經核與上開事證
    相符，尚無不可採信之處，故此部分事實亦堪認定。　　
　㈢金融帳戶事關存戶個人財產權益之保障，屬個人理財工具，
    若與存摺、提款卡及密碼結合，專屬性、私密性更形提高，
    倘非存戶本人或與之具密切親誼關係者，難認有何正當理由
    可自由使用該帳戶之存摺、提款卡，且稍具通常社會歷練與
    經驗法則之一般人，均應有妥為保管該些物品，縱有特殊情
    況致須將之交付予不具密切親誼之人時，必當深入瞭解該他
    人之可靠性與用途，以防止遭他人違反自己意願或不法使用
    之常識，且存摺、提款卡及密碼等有關個人財產及身分之物
    品，如淪落於不明人士手中，極易遭利用為與財產犯罪有關
    之工具。又金融帳戶之存摺、提款卡及密碼，僅係供使用人
    作為存款、提款、匯款或轉帳之工具，一般人在正常情況下
    ，均得自行向銀行申請開立金融帳戶，而領取帳戶存摺、提
    款卡使用，並無任何特定身分之限制，苟非意在將帳戶作為
    犯罪之不法目的或掩飾真實身分，實無蒐集他人帳戶之必要
    ；況近來以各種理由，撥打電話至一般民眾行動電話或住家
    ，佯稱退稅、欠款、查詢帳戶、中獎，或如同本案假冒網路
    購物賣家騙稱訂單設定有誤等詐欺取財之犯罪類型層出不窮
    ，而該等犯罪，多數均利用人頭帳戶作為出入帳戶，已經媒
    體廣為披載，而為一般社會大眾所知悉。查被告於案發時已
    成年，為高職畢業之智識程度等情，業據其自承在卷(見本
    院卷第76頁)；是被告顯有一定智識程度及社會經驗，為具
    備通常事理能力之成年人，並非年幼無知或與社會隔絕而無
    常識之人，是依其智識能力與社會生活經驗，對於現今犯罪
    者經常誘使一般民眾提供金融機構帳戶存摺、提款卡等資料
    ，做為詐欺、洗錢等犯罪之不法用途使用一節，應難諉為不
    知。
　㈣又查被告於110年9月交付上揭中國信託銀行帳戶、新光銀行
    帳戶後，其中中國信託銀行帳戶於110年9月6日支出100元後
    ，存款餘額僅205元，嗣後於110年9月13日有提領100元及存
    款100元之紀錄，其後則於110年9月13日起開始有大額款項
    經存入、隨即提領之紀錄，此有中國信託銀行存款交易明細
    資料在卷可參(見111年度偵字第1668號卷第63頁)，另新光
    銀行帳戶於110年9月19日下午1時58分16秒時，帳戶內存款
    餘額僅有573元，後則於同日起開始有大額款項經存入後，
    隨即於短暫時間內即遭提領之紀錄，此有新光銀行帳戶存款
    交易明細資料在卷可參(見111年度偵字第1934號卷第93頁)
    ，則足見上揭帳戶除與一般詐欺犯罪之帳戶經存入款項後隨
    即遭提領之情形相符外，亦與一般提供予他人使用之人頭帳
    戶係僅有零錢餘額及於取得帳戶資料後會存提款測試帳戶可
    正常使用之情形相符，益徵被告知悉他人取得上開帳戶之提
    款卡及密碼後，自身已無管領、支配之餘地，日後甚或無法
    取回，若所交付帳戶內尚餘有款項，恐遭提領而受有損害，
    故僅願提供餘額甚少之帳戶，且詐欺正犯於取得上揭帳戶後
    ，亦如詐欺常見手段測試帳戶是否可正常存提款項之用。是
    顯見被告對於交付上開中國信託銀行、新光銀行帳戶之提款
    卡及密碼可能遭詐欺取財正犯用於不法財產犯罪乙事，抱持
    因其自身應無損失之虞，故縱令上開帳戶被挪為犯罪使用，
    亦無妨之容任心理，而有間接故意甚明。　　
　㈤再者，金融存款帳戶事關存戶個人財產權益之保障，復與存
    摺及提款卡、密碼結合，專有性更高，若落入不明人士手中
    ，極易被利用為取贓之犯罪工具，是一般人均有妥為保管以
    防止他人任意使用之認識。而被告於偵查中供承：當初的存
    摺、提款卡借給劉義農，但其現在找不到他，年籍資料不清
    楚，其只知道他年約30歲，其知道將存摺、提款卡及密碼交
    給他人使用，他人就可以在其帳戶作轉入轉出等語（見111
    年度偵字第838號卷第90頁），顯見本案被告對於其任意提
    供帳戶予不詳之人使用，極有可能是遭作為詐欺及洗錢之工
    具有所認識，亦即被告有預見其將本案中國信託銀行、新光
    銀行帳戶之存摺、提款卡及密碼交予他人後，係有可能供作
    詐騙他人匯入款項之用等不法用途使用，且其交出帳戶資料
    後，該帳戶實處於任人無條件使用之狀態，被告在無從防止
    其交出之帳戶不致遭人濫用之情況下，然被告竟仍貪圖自己
    私利，於對於「劉義農」之年籍資料均不熟悉之情況下，即
    率將本案帳戶之存摺、提款卡及密碼，任意提供交予其使用
    ，足認被告對於提供上開帳戶予「劉義農」使用，「劉義農
    」可能以該帳戶供作詐欺犯罪並非無預見，並有容任他人利
    用其提供之本案中國信託銀行、新光銀行帳戶作為詐欺取財
    犯罪工具發生之意，且此種可能幫助他人犯罪之結果，在其
    為順利取得報酬之情況下，亦不違背其本意，是其主觀上有
    幫助詐欺取財、幫助洗錢之不確定故意至明。
　㈥綜上所述，被告前開所辯，顯係事後卸責之詞，委無可採。
    本件事證明確，被告上開犯行洵堪認定，應予依法論科。
二、按刑法上之幫助犯，係對於犯罪與正犯有共同之認識，而以
    幫助之意思，對於正犯資以助力，而未參與實施犯罪之行為
    者而言（最高法院75年度台上字第1509號、88年度台上字第
    1270號判決意旨可資參照）。是以，如未參與實施犯罪構成
    要件之行為，且係出於幫助之意思提供助力，即屬幫助犯，
    而非共同正犯。又按如行為人主觀上認識該帳戶可能作為收
    受及提領特定犯罪所得使用，他人提領後即產生遮斷資金流
    動軌跡以逃避國家追訴、處罰之效果，仍基於幫助之犯意而
    提供，應論以幫助犯洗錢防制法第14條第1 項之一般洗錢罪
    （最高法院108 年度台上大字第3101號裁定意旨參照）。查
    被告已預見提供本案中國信託銀行、新光銀行帳戶之存摺、
    提款卡及密碼供他人使用，他人有將之用於詐欺取財及洗錢
    犯罪之可能，竟仍不違背其本意，將本案中國信託銀行、新
    光銀行帳戶之存摺、提款卡及密碼提供予劉義農，供其實施
    詐欺取財及隱匿犯罪所得去向等犯行，則被告雖未實際參與
    詐欺取財及隱匿犯罪所得去向之行為，然顯係以幫助之不確
    定故意，參與詐欺取財及洗錢構成要件以外之行為，為幫助
    犯。復因卷內並無充分證據，足以認定詐欺犯罪者之人數是
    否達3 人以上，是核被告所為，係犯刑法第30條第1 項前段
    、洗錢防制法第14條第1 項之幫助一般洗錢罪，及刑法第30
    條第1項前段、第339 條第1 項之幫助詐欺取財罪。又被告
    以一交付行為，同時提供本案中國信託銀行、新光銀行帳戶
    之一幫助行為，使不詳詐欺犯罪者對附表編號1至5所示證人
    5人實施詐欺取財犯行，並隱匿犯罪所得去向，均係同時觸
    犯上開二罪名，為想像競合犯，應依刑法第55條前段規定，
    從一重以幫助一般洗錢罪處斷。又被告所犯為幫助犯，其並
    未實際參與詐欺取財及一般洗錢犯行，所犯情節較正犯輕微
    ，爰依刑法第30條第2 項規定減輕其刑。　　
三、爰審酌被告政府及大眾媒體之廣泛宣導下，理應對於國內現
    今詐騙案件層出不窮之情形有所認知，竟率爾提供上開金融
    機構帳戶資料予實行詐欺犯罪者行騙財物，使詐欺犯罪者得
    以隱藏身份，減少被警方查獲之風險，助長詐欺犯罪者囂張
    氣焰，造成執法機關不易追查詐欺犯罪者，更使詐欺犯罪者
    得以製造金流斷點，破壞金流秩序之透明及穩定，使被害人
    求償發生困難，所為實值非難，兼衡犯後否認犯罪，迄今尚
    未與被害人成立民事和解，及審酌被告行為時之生活狀況、
    犯罪之動機、目的、手段係提供帳戶容任犯罪集團使用，被
    害人數為5人、被害金額逾120萬元、造成之損害、被害人之
    意見(見本院卷第31頁、第41頁、第59頁)，及被告於本院審
    理中自述高職畢業之智識程度，目前從事建築業，月薪約30
    ,000至35,000元之經濟狀況、生活狀況、與父母同住之家庭
    狀況（見本院卷第76頁）等一切情狀，量處如主文所示之刑
    ；又審酌其等年齡、職業、收入、社會地位等節，並依刑法
    第42條第3 項之規定，諭知易服勞役之折算標準，以資儆懲
    。
四、沒收：
　㈠被告因交付上開金融帳號所獲得之犯罪所得3萬元，雖未扣案
    ，仍應依刑法第38條之1第1項、第3項之規定，依法諭知沒
    收，於全部或一部不能沒收或不宜執行沒收時，追徵其價額
    。
　㈡至被告所幫助之詐欺集團成員雖向被害人詐得金錢，然幫助
    犯僅對犯罪構成要件以外之行為加以助力，而無共同犯罪之
    意思，自不適用責任共同原則，對於正犯所有因犯罪所得之
    物，無庸為沒收之宣告（最高法院86年度台上字第6278號、
    89年度台上字第6946號等判決參照），又本案除上開犯罪所
    得外，尚無積極證據足認被告有因詐欺被害人所獲得之金額
    ，實際上取得何報酬或利益，故不予宣告沒收犯罪所得，附
    此敘明。　
　㈢被告交付予詐欺犯罪者使用之上開中國信託銀行帳戶、新光
    銀行帳戶之存摺及提款卡，雖係被告所有，且供本案犯罪所
    用之物，惟並未扣案，且上開帳戶已遭通報為警示帳戶，無
    再供不法使用之虞，諭知沒收及追徵無助於犯罪之預防，欠
    缺刑法上之重要性，且徒增執行上之人力物力上之勞費，爰
    不予宣告沒收或追徵。　
　㈣另按洗錢防制法第18條第1項規定「犯第14條之罪，其所移轉
    、變更、掩飾、隱匿、收受、取得、持有、使用之財物或財
    產上利益，沒收之」。查本件附表所示被害人等遭詐騙之款
    項，雖屬洗錢行為之標的，然因該等款項實際上均係由本案
    詐欺正犯取走，被告並非實際上持提款卡提領贓款之人，與
    特定犯罪所得間並無物理上之接觸關係，卷內復查無任何證
    據，足認該等特定犯罪所得為被告所有或在其實際掌控中，
    無掩飾隱匿詐欺贓款之犯行，尚非洗錢防制法第14條第1項
    之正犯，自無上開條文適用。　　　
據上論斷，應依刑事訴訟法第299條第1項前段，判決如主文。
本案經檢察官呂宜臻提起公訴及檢察官林圳義移送併辦，檢察官
吳宛真到庭執行職務
中　　華　　民　　國　　111 　年　　6 　　月　　30　　日
                 刑事第一庭 審判長 法  官   陳茂榮
　　                               法  官   高御庭
　　                               法  官   許蓓雯
附表：
編號 被害人 詐欺方式 被害人匯款  人頭帳戶 認定事實所憑證據    時間 金額 (新臺幣)   1 許鈴俐    劉義農於110年6月間透過社群軟體臉書與許鈴俐聯繫，並向許鈴俐佯稱：可投資虛擬幣獲利云云，致許鈴俐陷於錯誤判斷，遂依指示於右揭時間，以臨櫃匯款方式轉匯款項至右揭帳戶內，後經許鈴俐察覺有異，報警處理而查獲上情。 110年9月14日上午11時35分7秒許 301,455元 中國信託商業銀行帳號000-000000000000號帳戶(戶名：張健城) [111年度偵字第3240號卷] ⑴證人許鈴俐警詢證述(第91至93頁) ⑵中國信託帳戶客戶資料、存款交易明細(第67至70頁) ⑶內政部警政署反詐騙諮詢專線紀錄表、新北市政府警察局三重分局大有派出所受理詐騙帳戶通報警示簡便格式表、受理詐騙帳戶通報警示簡便格式表(第95至97頁、第107頁) 2 林芷伶 劉義農於110年9月間透過交友軟體「派愛族」與林芷伶認識，後透過通訊軟體line與林芷伶加為好友，並向林芷伶佯稱：可投資虛擬貨幣賺錢云云，致林芷伶陷於錯誤判斷，遂依指示於右揭時間，以其帳戶(渣打銀行00000000000000、玉山銀行000-0000000000000、中國信託000000000000)轉匯款項至右揭帳戶內，後經林芷伶察覺有異，報警處理而查獲上情。   110年9月15日上午9時45分33秒許 10萬元 中國信託商業銀行帳號000-000000000000號帳戶(戶名：張健城) [111年度偵字第1668號卷] ⑴證人林芷伶於警詢證述(第21至23頁) ⑵新北市政府警察局土城分局清水派出所陳報單、受理各類案件紀錄表、受(處)理案件證明單、受理詐騙帳戶通報警示簡便格式表、金融機構聯防機制通報單、內政部警政署反詐騙諮詢專線紀錄表、相關對話截圖、帳戶存摺封面、網路交易紀錄(第31至38頁、第41至43頁、第47至57頁) ⑶中國信託商業銀行股份有限公司110年10月15日中信銀字第110224839270574號函暨所附帳戶客戶資料、存款交易明細、自動化交易LOG資料(第59至78頁)    110年9月15日上午9時46分24秒許 10萬元      110年9月15日上午9時47分37秒許 10萬元      110年9月15日上午9時48分5秒許 10萬元      110年9月15日上午9時49分48秒許 5萬元      110年9月15日上午9時50分26秒許 5萬元    3 廖珮怡  劉義農於110年8月20日透過交友軟體「派愛族」與廖珮怡認識，後透過通訊軟體line與廖珮怡加為好友，並向廖珮怡佯稱：可投資虛擬貨幣獲利云云，致廖珮怡陷於錯誤判斷，遂依指示於右揭時間，以其帳戶(兆豐國際商業銀行000-00000000000)轉匯款項至右揭帳戶內，後經廖珮怡察覺有異，報警處理而查獲上情。   110年9月18日下午3時3分19秒許 29,920元 中國信託商業銀行帳號000-000000000000號帳戶(戶名：張健城) [111年度偵字第838號卷] ⑴證人廖珮怡警詢證述(第19至23頁) ⑵帳戶個資檢視、中國信託商業銀行股份有限公司110年12月1日中信銀字第110224839323788號函暨所附帳戶客戶資料、存款交易明細(第27頁、第63至67頁) ⑶臺中市政府警察局霧峰分局十九甲派出所陳報單、受(處)理案件證明單、受理各類案件紀錄表、受理詐騙帳戶通報警示簡便格式表、金融機構聯防機制通報單、內政部警政署反詐騙諮詢專線紀錄表、證人廖珮怡帳戶存摺封面影本、交易明細資料、對話紀錄截圖(第29至33頁、第37至43頁、第49頁、第55至57頁)  4 王可云    劉義農於110年5月至9月間透過交友軟體「派愛族」與王可云認識，後透過通訊軟體line與王可云加為好友，並向王可云佯稱：可投資虛擬貨幣獲利云云，致王可云陷於錯誤判斷，遂依指示於右揭時間，以其帳戶(國泰銀行)轉匯款項至右揭帳戶內，後經王可云察覺有異，報警處理而查獲上情。 110年9月15日中午12時8分  85,000元 中國信託商業銀行帳號000-000000000000號帳戶(戶名：張健城) [臺中市政府警察局第一分局刑事案件報告書卷] ⑴證人王可云警詢證述(第3至6頁背面) ⑵內政部警政署反詐騙諮詢專線紀錄表、新北市政府警察局汐止分局汐止派出所受(處)理案件證明單、受理詐騙帳戶通報警示簡便格式表、金融機構聯防機制通報單、對話紀錄截圖、轉帳交易照片(第7至8頁、第12頁、第27頁背面、第31至40頁、第61至75頁)  [111年度偵字第1919號卷] ⑴證人王可云偵查中指述(第37頁)     110年9月15日中午12至9分許 85,000元   5 吳佳憓 劉義農於110年9月7日透過交友軟體「Pikau」與吳佳憓聯繫，後透過通訊軟體line與吳佳憓加為好友，並向吳佳憓佯稱：可依指示操作投資獲利云云，致吳佳憓陷於錯誤判斷，遂依指示於右揭時間，以其帳戶(中國信託000-000000000000)轉匯款項至右揭帳戶內，後經吳佳憓察覺有異，報警處理而查獲上情。 110年9月19日晚上10時24分45秒許 10萬元 新光商業銀行帳號000-0000000000000號帳戶(戶名：張健城) [111年度偵字第1934號卷] ⑴證人吳佳憓警詢證述(第21至29頁) ⑵內政部警政署反詐騙諮詢專線紀錄表、網路轉帳交易紀錄、相關line對話紀錄、新竹市警察局第三分局香山派出所受理詐騙帳戶通報警示簡便格式表、金融機構聯防機制通報單、新竹市警察局第三分局香山派出所受(處)理案件證明單(第31頁、第37至38頁、第40至89頁、第95至97頁、第119頁) ⑶客戶資料查詢、帳戶交易清單(第91至93頁)      110年9月19日晚上10時25分34秒許 10萬元   

以上正本證明與原本無異。　　　　　　　　　　　　　　　　如不服本判決應於收受判決後20日內向本院提出上訴書狀，並應敘述具體理由。其未敘述上訴理由者，應於上訴期間屆滿後20日內向本院補提理由書(均須按他造當事人之人數附繕本)「切勿逕送上級法院」。告訴人或被害人如對本判決不服者，應具備理由請求檢察官上訴，其上訴期間之計算係以檢察官收受判決正本之日期為準。
　　　　　　　　　　　　　　　　書記官　蔡孟穎
中　　華　　民　　國　　111 　年　　6 　　月　　30　　日
附錄本判決論罪科刑法條：
洗錢防制法第14條
有第二條各款所列洗錢行為者，處7年以下有期徒刑，併科新臺
幣5百萬元以下罰金。
前項之未遂犯罰之。
前二項情形，不得科以超過其特定犯罪所定最重本刑之刑。
中華民國刑法第339條
意圖為自己或第三人不法之所有，以詐術使人將本人或第三人之
物交付者，處5年以下有期徒刑、拘役或科或併科50萬元以下罰
金。
以前項方法得財產上不法之利益或使第三人得之者，亦同。
前二項之未遂犯罰之。